臺灣臺北地方法院民事判決　　　　　　　93年度訴字第4705號
原　　　告　乙○○○
訴訟代理人　甲○○
被　　　告　宇川廣告設計有限公司
兼法定代理　丁○○
人
被　　　告　丙○○
上列當事人間侵權行為損害賠償事件，由刑事庭移送前來，本院
於中華民國94年4月8日言詞辯論終結，判決如下：
    主  文
被告丙○○、丁○○應連帶給付原告新臺幣參萬貳仟元，及自民
國九十三年九月二十二日起至清償日止，按年息百分之五計算之
利息。
原告其餘之訴駁回。
訴訟費用由被告丙○○、丁○○連帶負擔二十五分之一，餘由原
告負擔。
本判決第一項得假執行。
原告其餘假執行之聲請駁回。
    事  實
甲、原告方面：
一、聲明：
（一）被告應連帶給付原告新臺幣（下同）80萬2千元，及自訴
      狀繕本送達翌日即被告丙○○、丁○○自民國93年9月22
      日起、被告宇川廣告設計有限公司（以下稱宇川公司）自
      94年2月2日起，均至清償日止，按年息5％計算之利息。
（二）願供擔保，請准宣告假執行。
二、陳述：
（一）被告丙○○、丁○○於92年9月15日共同毆打伊，致伊臉
      部、手部及胸部均受有傷害，經本院刑事庭判決各處拘役
      50日，得易科罰金，並宣告緩刑2年確定。
（二）伊受傷後，共計支出醫療費用2千元。另因被告上開犯行
      ，造成伊精神上甚為痛苦，甚至經常暈眩、昏倒，被告丙○○、丁○○應負連帶賠償精神慰撫金之責，此部分金額
      以80萬元為適當。又被告丁○○為被告宇川公司之法定代
      理人，被告丙○○則為該公司職員，發生前開毆打伊事件
      ，起因於被告丙○○、丁○○為宇川公司向原告追討債務
      所聲，顯然前者在執行公司業務，後者則為受僱人執行職
      務，依民法第28條及第188條規定，宇川公司顯應對前述
      被告2人行為負連帶賠償責任。
三、證據：提出債權憑證1紙、醫院收據6紙、診斷證明書2紙為
    證。
乙、被告方面：
一、聲明：原告之訴駁回。
二、陳述：被告丙○○、丁○○已受刑事制裁，醫療費用2千元
    部分，其2人願意負擔，惟原告請求慰撫金之金額過高，無
    法同意。引發本件紛爭乃被告丁○○與原告之子甲○○間之
    借貸問題，與宇川公司無關，公司無庸負責。
丙、本院依職權調閱本院93年度簡上字第162號被告被訴傷害案
    件歷審卷宗。
    理  由
一、原告主張：被告丙○○、丁○○於92年9月15日共同毆打伊
    ，致伊臉部、手部及胸部均受有傷害，因此支出醫療費用2
    千元，另伊精神上亦甚為痛苦，其2人應負連帶賠償精神慰
    撫金80萬元之責。又其2人分別為被告宇川公司之法定代理
    人及職員，係為宇川公司向伊追討債務致生本件傷害案件，
    宇川公司亦應負連帶賠償責任等語，爰依據侵權行為法律關
    係及民法第28條、第188條第1項規定，求為命被告連帶給付
    80萬2千元及法定遲延利息之判決。
二、被告則以：原告請求慰撫金之金額過高，而引發本件紛爭起
    因於被告丁○○與甲○○間之借貸問題，與被告宇川公司無
    關，宇川公司無庸負責等語資為抗辯。
三、查被告丁○○、丙○○於92年9月15日晚間9時許，在原告位
    於臺北市○○路○段12巷17弄25號4樓住處，因故與原告發生
    口角，被告丁○○乃徒手毆打原告，被告丙○○則在旁拉扯
    ，致原告受有左臉頰、前胸及左前臂挫傷之傷害等事實，為
    兩造所不爭，並有原告所提之驗傷診斷書附於臺灣臺北地方
    法院檢察署93年度偵字第6142號卷（以下稱偵查卷）可稽，
    堪信為真實。而被告丙○○、丁○○傷害犯行，經本院以93
    年度簡上字第162號刑事判決，各判處拘役50日，得易科罰
    金，並宣告緩刑2年確定，亦經本院調閱前開刑事卷宗審核
    屬實。
五、按數人共同不法侵害他人之權利者，連帶負損害賠償責任﹔
    又不法侵害他人之身體、健康、名譽、自由、信用、隱私、
    貞操，或不法侵害其他人格法益而情節重大者，被害人雖非
    財產上之損害，亦得請求賠償相當之金額，民法第185條第
    1項、第195條第1項分別定有明文。被告丙○○、丁○○故
    意傷害原告身體，依上開規定，自應對原告之財產上及非財
    產上損害，負連帶賠償之責。原告主張，其因此支出醫藥費
    2千元一節，已據提出醫療費用收據為證，復為被告所不爭
    ，是原告關於此部分之請求，為有理由，應予准許。次查，
    原告受有前開身體上之傷害，數度就醫治療，精神上自亦受
    有相當痛苦，本院審酌原告傷勢非屬嚴重、及其無工作，由
    子女扶養，名下有1不動產貸款3百萬元；被告丙○○、丁○○在宇川公司上班，丁○○為負責人，月薪合計不足5萬元
    ，2人名下各有1棟不動產，及兩造之身分、地位、資力等一
    切情狀，認原告請求80萬元慰撫金，尚屬過高，應核減為3
    萬元，逾此數額之請求，為無理由，是被告丙○○、丁○○
    應連帶賠償之金額合計為3萬2千元。
六、被告雖主張，被告丁○○為被告宇川公司之法定代理人，被
    告丙○○為該公司職員，發生前開毆打伊事件，起因於被告
    丙○○、丁○○為宇川公司向原告追討債務所致，依民法第
    28條及第188條規定，宇川公司應對前被告2人行為負連帶賠
    償責任云云，並提出債權憑證為證。然查，民法第28條及第
    188條第1項雖分別規定：「法人對於其董事或其他有代表權
    之人因執行職務所加於他人之損害，與該行為人連帶負賠償
    之責任」、「受僱人因執行職務，不法侵害他人之權利者，
    由僱用人與行為人連帶負損害賠償責任。」，惟法人依該等
    規定負連帶責任，均係以行為人因執行職務構成侵權行為為
    要件。本件被告丙○○、丁○○為催討債務，而於前揭時地
    與原告口角，進而發生本件毆打事件，固為本院93年度簡上
    字第162號刑事判決所認定事實，原告並提出本院債權憑證
    證明該筆債務為原告積欠被告宇川公司之債務。然原告於前
    開刑事案件警訊中自承，伊完全不認識被告丙○○、丁○○
    2人，因其子甲○○用伊銀行票向被告丁○○借錢，錢已還
    清仍到家中找甲○○要錢等語（見偵查卷第10頁），被告2
    人於警訊中亦稱，當天係甲○○與其相約，至原告處向甲○○拿錢，因甲○○不在，始與原告口角而生本件衝突等語（
    見偵查卷第12、17頁），足見被告丙○○、丁○○當日主觀
    上係為向甲○○催討對丁○○所負之借款債務，因甲○○不
    在，始與原告發生口角，致生衝突。是主觀上被告丙○○、
    丁○○並無為宇川公司執行職務之意，客觀上亦無執行宇川
    公司職務之外觀，難認其2人係因執行職務而毆打原告成傷
    。故原告本於依民法第28條及第188條第1項規定，請求宇川
    公司應與被告丙○○、丁○○就前開賠償金額負連帶責任，
    即屬無據。
七、從而，原告本於侵權行為法律關係，請求被告丙○○、丁○○連帶給付3萬2千元，及自訴狀繕本送達翌日即93年9月22
    日起至清償日止，按年息5％計算之利息，洵屬有據，應予
    准許。其餘超過部分之請求，則無理由，應予駁回。
八、本判決所命給付之金額未逾50萬元，爰依民事訴訟法第389
    第1項第5款規定，依職權宣告假執行。原告其餘假執行之聲
    請，因訴之駁回而失所附麗，應併駁回之。
九、據上論結：本件原告之訴為一部有理由，一部無理由。依民
    事訴訟法第79條、第85條第2項、第389條第1項第5款，判決
    如主文。
中　　華　　民　　國　　94　　年　　4 　　月　　22　　日
                  民事第一庭審判長法　官 詹文馨
                                  法  官 王貞秀
                                  法  官 傅中樂
以上正本係照原本作成
本判決不得上訴
中　　華　　民　　國　　94　　年　　4　　 月　　25　　日
                                  書記官 林玲華
